---
title: "10月26日非参作业"
author: "张颖 2013202023"
date: "November 1, 2016"
output: html_document
---

#### $W^{+}$的精确分布函数

```{r}
dwilxonfun <- function(N) {
    a = c(1,1)
    n = 1
    p = NULL
    for (i in 2:N) {
        t = c(rep(0,i),a)
        a = c(a,rep(0,i)) + t
        p = a/(2^i)
    }
    names(p) <- (1:length(p)) - 1
    p
}
```


#### $W^{+}$的计算函数

```{r}

wplus <- function(data) {
    R.pos <- rank(abs(data))
    W.pos <- sum((data > 0)*R.pos)
    W.pos
}
```

#### 随机游程的精确分布函数

```{r}
pruns <- function(n,n0)  {
  b <- NULL
  n1 <- n - n0
  #set the possible num of a
  a <- 1:(2*min(n0,n1) + 2)
  #the prob. b
  for (i in 1:length(a)) {
    k = floor(a[i]/2)
    if(a[i] %% 2 == 0)  {
      b[i] <- 2 * choose((n1 - 1),(k - 1)) * choose((n0 - 1),(k -1))/choose(n,n1)
    }else
      b[i] <- (choose((n1 - 1),(k - 1)) * choose((n0 - 1),k) + choose((n0 - 1),(k - 1)) * choose((n1 - 1),k))/choose(n,n1)
  }
  #the cumuprob. c
  c <- cumsum(b)
  #result
  result = as.data.frame(cbind(a,b,c)) 
  colnames(result) <- c("k","prob","cumuprob")
  return(result)
}
```

#### 符号检验的函数

```{r}
signtest <- function(data,p = 0.5,conf.level = 0.95, alternative = NULL) {
    s.neg <- sum(data < 0)
    s.pos <- sum(data > 0)
    n1 <- s.neg + s.pos
    binom.test(s.neg,n1,p=p,conf.level = conf.level, alternative = alternative)
}
```


##2.1
###(1)符号检验中位数

$H_{0}$: 顾客购买商品中位数是10件 $M_{0.5}=10$

```{r}
item <- c(22,9,4,5,1,16,15,26,47,8,31,7)
signtest(item - 10, p = 0.5, conf.level = 0.95)
#p-value is 1 so we cannot reject the null hypothesis that the median is 10
```

p-value = 1 所以我们不拒绝原假设，接受中位数是10的原假设。


###(2)Wilcoxon

$H_{0}:$ 顾客购买商品的数量的对称中心（中位数及平均数）是10件 $M_{0.5}=10$

####自己写的Wilcoxon函数检验

```{r}
n = length(item)
W.pos <- wplus(item - 10)
p.wilxon <- dwilxonfun(n)
p.wilxon
p.value <- 2*sum(p.wilxon[(W.pos+1):length(p.wilxon)])
p.value
#p-value is 0.3012695 so under 95% confidence level we cannot reject the null hypothesis that the mean is 10
```

p-value = 0.3012695 > 0.05 所以在95%置信水平下我们不能拒绝原假设：顾客购买的商品数量的对称中心是10

####R自带Wilcoxon检验
```{r}
wilcox.test(item - 10)
#not accurate
```

p-value = 0.2892 > 0.05，和上述精确wilcoxon检验结果一致，但是由于我们的数据里面有一个长度为2的结（有两个5），此时的检验函数无法计算精确的p值。

##2.2

$H_{0}: 男女比例1:1$

```{r}
S.neg <- 150
S.pos <- 200
n <- 350
binom.test(S.neg,n,p=0.5,conf.level = 0.95)
#p-value is 0.00872 so under 95% confidence level we can reject the null hypothesis that the the ratio of male and female is 1:1
```

使用了符号检验，得到的p-value = 0.00872 < 0.01的，所以在95%置信水平下，我们可以拒绝原假设。我们认为男女比例并不是1:1的。

##2.3

$Cox-Staut$趋势检验，$H_{0}:$ 死亡率没有上升趋势。

```{r}
accident <- c(17.3,17.9,18.4,18.1,18.3,19.6,18.6,19.2,17.7,20.0,19.0,18.8,19.3,20.2,19.9)
n <- length(accident)
if(n%%2 == 0) {D <- accident[1:(n/2)] - accident[(n/2+1):n]
}else D <- accident[1:((n - 1)/2)] - accident[(1+(n+1)/2):n]
#H_{0}: there is no increasing trend
S.pos <- sum(D>0)
binom.test(S.pos,n,p = 0.5, alternative = "less")
#p-value is 3.052e-05 \approx 0 hence we can reject the null hypothesis that there is no increasing trend.
```

p值是3.052e-05$\approx 0$，所以我们拒绝原假设，则认为死亡率有上升趋势。

##2.4
$H_{0}:$两次比赛三分球命中数没有差别。

我们将数据转换成d = 第一个联赛命中数 - 第二个联赛命中数,原假设中 d = 0

###(1)Sign-test

```{r}
three <- c(91,81,46,51,108,63,99,51,110,46,105,45,191,66,57,64,34,90,81,28)
three <- matrix(three,ncol = 2, byrow = TRUE)
d <- three[,1] - three[,2]
signtest(d)
#p-value is 0.3438 > 0.1 hence under 90% confidence level we cannot reject the null hypothesis that there is no difference betwn two league
```

p-value = 0.3438 > 0.1,所以在90%置信水平下，我们不能拒绝原假设。


###(2)Wilcoxon
```{r}
n <- length(d)
W.pos <- wplus(d)
p.wilxon <- dwilxonfun(n)
p.wilxon
p.value <- 2*sum(p.wilxon[(W.pos+1):length(p.wilxon)])
p.value
#p-value is 0.08398 < 0.1 so under 90% confidence level we can reject the null hypothesis that there is no deifference btwn two leagues
```

p-value = 0.08398 < 0.1 所以在置信水平90%时，我们可以拒绝原假设，则我们有90%的把握认为两个联盟里三分球命中数是有差别的。

```{r}
wilcox.test(d)
#while no ties, accurate
```

R语言自带函数结果相同（因为没有长度大于1的结）

###(3)Comparison
Wilcoxon检验的不只是中位数，还检验平均数，它的原假设是d=0是数据的对称中心，它比符号检验多检验的还有对称性。所以Wilcoxon检验对数据的要求更高，检验更容易被拒绝。在本题目里，检验的是两个联赛的三分球得分次数是否存在显著差异，我认为这差异应该同时检验中位数是否为0，并且检验对称性，更能说明差异性，所以使用Wilcoxon检验会更加合理。在检验的结果来看，我们也发现，同样在90%置信水平下，Wilcoxon检验是能够拒绝原假设的，也验证了之前的解释。


##2.6

$H_{0}:$加多加少是随机发生的。

```{r}
anti <- c(509,505,502,501,503,493,498,497,502,504,506,505,508,498,495,496,507,506,507,508,505)
sum(anti == 500) # there is no data = 500, so they are either > 500 or < 500
n <- length(anti)
anti.sign <- as.numeric((anti - 500) > 0)
n1 <- sum(anti.sign)
result <- pruns(n,n1)
result
p.value <- 2*result[5,3]
p.value
#p-value is 0.02786378 < 0.05 so under 95% confidence level we can reject the null hypothesis that this is not random.
```

使用了随机游程的检验，我们发现p-value = 0.02786378 < 0.05，所以在95%置信水平下我们拒绝原假设，认为加多加少这个事件的发生不是随机的。

##2.7

$H_{0}:d = \text{减肥前体重} - \text{减肥后体重} \leq 0$减肥计划失败。
使用符号检验与Wilcoxon检验

###符号检验

```{r}
weight <- c(174,165,192,186,188,183,182,178,201,203,188,181)
weight <- matrix(weight, nrow = 2)
d <- weight[1,] - weight[2,]
#Suppose they all failed. H_{0}: Md <= 0 (P{failed} >= 0.5)
signtest(d,alternative = "less")
```

p-value = 0.1094 >0.05,所以在95%置信水平下并不能拒绝原假设。

###wilconxon

```{r}
n <- length(d)
W.pos <- wplus(d)
p.wilxon <- dwilxonfun(n)
p.wilxon
p.value <- sum(p.wilxon[(W.pos+1):length(p.wilxon)])
p.value
#p-value is 0.03125 < 0.1 so under 90% confidence level we can reject the null hypothesis that there is no deifference btwn two leagues
wilcox.test(d, alternative = "great")
```

p-value = 0.03125 <0.05，所以在95%置信水平下是能够拒绝原假设的，所以我们认为减肥计划是成功的。