---
title: "非参第六次作业"
author: "张颖 2013202023"
date: "November 7, 2016"
output:
  html_document: default
  word_document: default
---



```{r,echo=FALSE}
setwd("C:\\Users\\user\\Desktop\\Non-parametric\\hw6")
```

##2.8

  * n of n Bootstrap
  * 写的pboot函数能求出percentile = p分位数的95%(default)的置信区间
  
```{r}
nerve <- scan("nerve.txt")
pboot <- function(p,alpha = 0.05,data = nerve,B = 1000,n = length(data)) {
  quantile.p <- vector()
  for (i in 1:B) {
    sample <- sample(data,n,replace = TRUE) #bootstrap size = n from nerve data
    quantile.p[i] <- quantile(sample,p) #quantile of each bootstrap sample 
  }
  lower <- quantile(quantile.p,alpha/2) #lower bound
  upper <- quantile(quantile.p,1-alpha/2) #upper bound
  return(c(lower,upper))
}

pboot(p = 0.75,alpha = 0.05,data = nerve,B=1000) #75% percentile's 95% confidence interval
pboot(p = 0.25,alpha = 0.05,data = nerve,B=1000) #25% percentile's 95% confidence interval
```



##2.9

  * n of n bootstrap
  * 写的corrboot函数能够输出Y与Z的相关系数estimate，bootstrap估计的标准差sd.est，bootstrap估计的95%置信区间(lower,upper)
  * 函数里输出的95%置信区间使用的是非参的方法bootstrap sample's 2.5%percentile,97.5%percentile.

```{r,echo = FALSE}
data <- matrix(c(576,635,558,578,666,580,555,661,651,
                 605,653,575,545,572,594,3.39,3.30,2.81,3.03,
                 3.44,3.07,3.00,3.43,3.36,3.13,3.12,2.74,
                 2.76,2.88,3.96),ncol = 2,byrow = FALSE)
```

```{r}
set.seed(1247)
corrboot <- function(data,B,alpha = 0.05,b = length(data)) {
  corr.est <- cor(data[,1],data[,2])
  corr <- vector()
  n <- length(data[,1])
  for (i in 1:B) {
    sample <- sample(1:n,b,replace = TRUE) #bootstrap sample's index
    corr[i] <- cor(data[sample,1],data[sample,2])  #correlation of each bootstrap sample
  }
  sd.est <- sd(corr) #standard deviation
  lower <- quantile(corr,alpha/2) #lower bound
  upper <- quantile(corr,1-alpha/2) #upper bound
  para <- c(2*corr.est - upper,2*corr.est - lower,corr.est,sd.est) 
  names(para) <- c("lower","upper","estimate","sd.est")
  return(para)
}

corrboot <- corrboot(data,B=1000)
corrboot
```

###(1)

$$\hat{\theta} = Corr(Y,Z) = 0.546$$

###(2)

$$se(Corr^{*}_{Bootstrap}) = 0.1384$$

###(3)

95% Confidence Interval for the Correlation (Bootstrap Pivotal)

$$(2\hat{\theta} - \theta^{*}_{boot.upper} \quad,\quad 2\hat{\theta} - \theta^{*}_{boot.lower})$$
```{r,echo=FALSE}
cat("(",corrboot[3]*2-corrboot[2],",",corrboot[3]*2-corrboot[1],")")
```



##2.11
###(1)


  * $\bar{X} \sim N(\mu,\frac{1}{n})$ Hence $\hat{\theta} = e^{\bar{X}} \sim \text{lnN}(\mu,\frac{1}{n})$ 所以可以知道
  $$var(\hat{\theta}) = (e^{\frac{1}{n}} - 1)e^{2\mu + \frac{1}{n}}$$
  $$\hat{var}(\hat{\theta}) = (e^{\frac{1}{n}} - 1)e^{2\bar{X} + \frac{1}{n}}$$

####枢轴量法 

  * $\mu$'s 95% 置信区间是 $(\bar{X} - z_{\alpha/2}\frac{1}{\sqrt{n}}, \bar{X} + z_{\alpha/2}\frac{1}{\sqrt{n}})$

  * $\theta = e^{\mu}$'s 95% 置信区间近似可以写成 $(e^{\mu\text{'s lower}},e^{\mu\text{'s upper}} )$ (但是这样不够准确)

```{r}
n <- 100
mu <- 5
set.seed(1247)
data <- rnorm(n,mu,1) # data X_i

mean.x <- mean(data) # X.bar
sd.x <- sd(data) #sd(X_i)
sd.theta <- sqrt((exp(1/n) - 1)*exp(2*mean.x + 1/n)) #se 

#mu's confidence interval
ci.x <- c(mean.x + qnorm(0.025,0,1)*sd.x/sqrt(n),mean.x - qnorm(0.025,0,1)*sd.x/sqrt(n)) 

ci.theta <- exp(ci.x) #approximate theta's ci

para.all <- c(ci.theta,sd.theta)
names(para.all) <- c("lower","upper","sd.est") 

para.all
```

  * 95%置信区间(122.07912,173.47262) 标准差为14.662
  
####参数Bootstrap法

  * n of n bootstrap
  * 每次算出 $\theta^{*}_{boot} = e^{\bar{X}^{*}}$
  * 求得sd($\theta^{*}_{boot}$)
  * 95%置信区间($\hat{\theta} - z_{\alpha/2}sd,\hat{\theta} + z_{\alpha/2}sd$)

```{r}
lgnboot <- function(data,B,alpha = 0.05) {
    mean.x <- mean(data)
    theta <- exp(mean.x)
    theta.boot <- vector()
    n <- length(data)
    
    for (i in 1:B) {
        sample <- sample(1:n,n,replace = TRUE) #bootstrap 
        theta.boot[i] <- exp(mean(data[sample]))  
    }
    
    sd.boot <- sd(theta.boot) #bootstrap's standard deviation
    ci.theta <- c(theta + qnorm(0.025,0,1)*sd.boot,theta - qnorm(0.025,0,1)*sd.boot) #confidence interval
    para <- c(ci.theta,sd.boot)
    names(para) <- c("lower","upper","sd.boot")
    return(list(para,theta.boot))
}

lgn.boot <- lgnboot(data,1000)
lgn.boot[[1]]
```



####非参数Bootstrap方法

  * n of n bootstrap
  * 每次算出 $\theta^{*}_{boot} = e^{\bar{X}^{*}}$
  * 求得sd($\theta^{*}_{boot}$)
  * 95%置信区间$(\theta^{*}_{2.5\%},\theta^{*}_{97.5\%})$

```{r}
npboot <- function(data,B,alpha = 0.05) {
    theta.boot <- vector()
    n <- length(data)
    
    for (i in 1:B) {
      sample <- sample(1:n,n,replace = TRUE) #bootstrap
      theta.boot[i] <- exp(mean(data[sample]))
    }
    
    sd.boot <- sd(theta.boot) #sd
    ci.theta <- c(quantile(theta.boot,0.025),quantile(theta.boot,0.975)) #confidence interval
   
     para <- c(ci.theta,sd.boot)
    names(para) <- c("lower","upper","sd.boot")
    
    return(list(para,theta.boot))
}

np.boot <- npboot(data,1000)
np.boot[[1]]
```

####参数与非参数Bootstrap对比


```{r}
comb <- rbind(para.all,lgn.boot[[1]],np.boot[[1]])
rownames(comb) <- c("pivot.est","para.boot","nonp.boot")
comb
```


  * 参数法在这里是不准确的,$\theta^{*}_{boot}$服从的是对数正态分布，是偏态分布，以估计值为中心，置信区间不是对称的，所以如果用参数法则假定了正态分布的95%置信区间的话，置信区间变成了对称的估计。
  * 参数Bootstrap法里方差和非参数里的方差计算方式是一样的，得出来结果不同只是因为重抽样里的误差。
  * 由于参数Bootstrap法假定正态分布，估计出来的置信区间会有偏差。
  * 非参数Bootstrap方法与枢轴量法得出来的结果近似，比较可靠。

###(2)

  * 参数Bootstrap与非参数Bootstrap得到的$\theta^{*}_{boot}$的方法是一模一样的。所以直方图也很类似。
  * 理论上$\hat{\theta} \sim lnN(5,0.01)$，直方图也能看出，Bootstrap样本略微右偏。

```{r,fig.height=3.5}
par(mfrow = c(1,2))
hist(lgn.boot[[2]],breaks = 18,xlab = "theta",main = "Parametric Bootstrap")
hist(np.boot[[2]],xlab = "theta",breaks = 18, main = "Non-Parametric Bootstrap")
```

##example 2.15

程序参照课本

```{r}
scot <- scan("scot.txt")
walsh <- NULL
n <- length(scot)
for (i in 1:n)  {
  for (j in i:n)  {
    walsh <- c(walsh,(scot[i]+scot[j])/2)
  }
  walsh <- sort(walsh) #walsh statistcs after sorting
}

walsh.sym <- function(walsh = walsh, alpha= 0.05) {
  N <- length(walsh)
  for (i in 1:N/2)  {
    F = pbinom(N-i,N,0.5) - pbinom(i,N,0.5)
    if (F < 1 - alpha) {
      I <- i-1
      break
    }
  }
  ci <- c(walsh[I],walsh[N-I+1])
  names(ci) <- c("lower","upper")
  return(ci)
}

walsh.sym(walsh，0.05)
```


##example 2.17

  * 课本上给出了随着Bootstrap次数B的增加对估计量的影响，最终选取了B = 1000
  * 但并没有给出每次Bootstrap的样本大小m的选取方法(m of n bootstrap)。
  * (Efron,1979)最开始提出的是n of n Bootstrap，就是m = n
  * (Bickel et al., 1997)提出Bootstrap方法也可以使用m < n的样本大小
  * 对于使用Bootstrap方法对枢轴量方差的估计，m的大小会很大影响Bootstrap估计(下图是m与置信区间长度的关系)

```{r,cache = TRUE}
howtoselectn <- function(i) {
  ci <- pboot(p = 0.50,alpha = 0.05,data = nerve,n = i, B=1000) #reuse exercise 2.8's pboot function
  return((ci[2] - ci[1])[[1]])
}  

par(mfrow = c(1,1))

plot((1:100)*10,sapply((1:100)*10,howtoselectn)，xlab = "m (size of bootstrap sample)",ylab = "length of ci",main = "m and length of confidence interval")
```

  * 所以我选择了m = 550来作为每次Bootstrap抽的样本大小（更稳定）。

  * pboot.normal是参数法的Bootstrap，利用Bootstrap估计枢轴量方差，然后代入正态分布95%置信区间，得到pboot.normal
  
```{r}

pboot.normal <- function(p,alpha,data,B,n = length(data)) {
    quantile.p <- vector()
    
    for (i in 1:B) {
      sample <- sample(nerve,n,replace = TRUE)
      quantile.p[i] <- quantile(sample,p)  
    }
    
    sd.m <- sd(quantile.p)
    ci <- c(quantile(nerve,p)+qnorm(0.025,0,1)*sd.m,quantile(nerve,p)-qnorm(0.025,0,1)*sd.m)
    names(ci) <- c("2.5%","97.5%")
    return(ci)
}

pboot.normal <- pboot.normal(p = 0.50,alpha = 0.05,data = nerve,n = 550, B=1000)
```

  * pboot是课后习题2.8里写过的函数，利用Bootstrap非参数的方法求95%置信区间,得到pboot.result。
  
  * pboot.pivotal是用Bootstrap枢轴量法来求的95%置信区间。
  
```{r}
pboot.result <- pboot(p = 0.50,alpha = 0.05,data = nerve,n = 550,B=1000)
pboot.pivotal <- sort(2*median(nerve) - pboot.result)
names(pboot.pivotal) <- c("2.5%","97.5%")

t(cbind(pboot.normal,pboot.pivotal,pboot.result))
```